臺灣高等法院臺南分院刑事判決
109年度金上訴字第1476號
                                 110年度金上訴字第91號 
上  訴  人  
即  被  告  甲○○
選任辯護人  彭大勇律師
            林士龍律師
            郭栢浚律師
上  訴  人  
即  被  告  庚○○
選任辯護人  蘇文奕律師
            陳郁芬律師
上列上訴人即被告等因詐欺等案件，不服臺灣臺南地方法院108
年度金訴字第295號中華民國109年9月11日第一審判決（起訴案
號：臺灣臺南地方檢察署108年度偵字第18293號，及移送併辦：
同署109年度偵字第3264號）、臺灣臺南地方法院109年度訴字第
335號、第568號中華民國109年10月22日第一審判決（起訴案號
：臺灣臺南地方檢察署108年度偵字第18213號，及移送併辦：同
署108年度營偵字第2044號），提起上訴，經本院合併審理，判
決如下：
    主  文
原判決關於甲○○、庚○○部分撤銷。
甲○○犯如附表編號1至7所示各罪，共柒罪，各處如附表編號1 至
7所示之刑。應執行有期徒刑壹年拾月。緩刑參年。
庚○○犯如附表編號6、7所示各罪，共貳罪，各處如附表編號6、7
所示之刑。應執行有期徒刑壹年參月。
    事  實
一、甲○○基於參與犯罪組織之犯意，於民國108年5月底或6月初
    某日起，加入真實姓名年籍不詳自稱「陳力力」之成年男子
    及其他真實姓名年籍不詳之人所組成之三人以上、以實施詐
    術為手段，具有持續性、牟利性之有結構性組織即詐欺集團
    ，除提供其所開立彰化商業銀行○○○分行帳號0000000000000
    0號帳戶（下稱甲帳戶）、玉山商業銀行帳號0000000000000
    號帳戶（下稱乙帳戶），以為該詐欺集團使用外，並擔任提
    領被害人款項之車手工作，約定可獲取每月新臺幣（下同）
    5,000元之報酬。甲○○基於參與犯罪組織之犯意加入後，於
    本案詐欺集團犯罪組織存續期間，與「陳力力」及其所屬之
    詐欺集團成員（無證據證明該集團成員中有未滿18歲之人）
    ，基於意圖為自己不法所有之三人以上共同詐欺取財及掩飾
    、隱匿特定犯罪所得之去向、所在之犯意聯絡，先由該詐欺
    集團之不詳成員以如附表編號1至5「詐欺方法」欄所示之詐
    騙手法，詐騙丁○○、戊○○、乙○○、丙○○、己○○，致其等均陷
    於錯誤，分別於附表編號1至5所示匯款時間，將附表編號1
    至5所示之匯款金額，匯入上開甲、乙帳戶後，復由甲○○於
    如附表編號1至5「領取時間、金額」欄所示之時間，提領如
    附表編號1至5所示之金錢，再將所提領之款項扣除應得報酬
    後，在臺南市永康交流道或仁德交流道等處，將所提領之款
    項交給「陳力力」所指定之詐欺集團成員，以此等迂迴層轉
    之方式，掩飾詐欺犯罪所得之去向，甲○○因而獲取5,000元
    之報酬。嗣丁○○、戊○○、乙○○、丙○○、己○○發覺受騙而報警
    處理，經警調閱甲、乙帳戶資料，而查悉上情。
二、庚○○經由甲○○之引介，基於參與犯罪組織之犯意，於108年8
    月9日前之某日，加入上開「陳力力」所屬之詐欺集團擔任
    提款車手工作，約定可獲取某不詳金額之報酬，且由甲○○提
    供陳偉澤（業經原審諭知無罪確定）所申辦第一商業銀行帳
    號00000000000000號帳戶（下稱丙帳戶），以為該詐欺集團
    使用。甲○○、庚○○於本案詐欺集團犯罪組織存續期間，與「
    陳力力」及其所屬之詐欺集團成員（無證據證明該集團成員
    中有未滿18歲之人），基於意圖為自己不法所有之三人以上
    共同詐欺取財及掩飾、隱匿特定犯罪所得之去向、所在之犯
    意聯絡，先由該詐欺集團之不詳成員以如附表編號6、7「詐
    欺方法」欄所示之詐騙手法，詐騙高○○、黃○○，致其等均陷
    於錯誤，分別於附表編號6、7所示匯款時間，將附表編號6
    、7所示之匯款金額，匯入指定帳戶（其中高○○將3,300元、
    黃○○將1萬元匯入丙帳戶）後，復甲○○將丙帳戶之提款卡及
    密碼交予庚○○，繼由庚○○於108年8月9日22時5分許，在臺南
    市○○區○○路0段000號全家超商，以自動櫃員機提領款項後，
    再將所提領之款項交予甲○○上繳「陳力力」所指定之詐欺集
    團成員，以此等迂迴層轉之方式，掩飾詐欺犯罪所得之去向
    。嗣經高○○及黃○○察覺有異，報警循線查獲。
三、案經丁○○、戊○○、乙○○、丙○○、己○○、高○○、黃○○告訴，暨
    臺南市政府警察局第三分局報請臺南地方檢察署檢察官偵查
    起訴暨移送併辦。
    理  由
壹、按被告以外之人於審判外之陳述，雖不符刑事訴訟法第159
    條之1至第159條之4之規定，然經當事人於審判程序同意作
    為證據，法院審酌該言詞陳述或書面陳述作成時之情況，認
    為適當者，亦得為證據。又當事人、代理人或辯護人於法院
    調查證據時，知有第159條第1項不得為證據之情形，而未於
    言詞辯論終結前聲明異議者，視為有前項之同意，刑事訴訟
    法第159條之5定有明文。立法意旨在於傳聞證據未經當事人
    之反對詰問予以核實，原則上先予排除，惟若當事人已放棄
    反對詰問權，於審判程序中表明同意該等傳聞證據可作為證
    據，或於言詞辯論終結前未聲明異議，基於尊重當事人對傳
    聞證據之處分權，及證據資料愈豐富，愈有助於真實發見之
    理念，且強化言詞辯論主義，使訴訟程序得以順暢進行，上
    開傳聞證據亦均具有證據能力。查本案所引用之相關證據資
    料（詳後引證據），其中各項言詞或書面傳聞證據部分，縱
    無刑事訴訟法第159條之1至第159條之4或其他規定之傳聞證
    據例外情形，然業經本院審理時予以提示並告以要旨，且各
    經檢察官、被告甲○○、庚○○及其等辯護人表示意見，當事人
    已知上述證據乃屬傳聞證據，已明示同意作為本案之證據使
    用（本院109年度金上訴字第1476號卷《下稱本院卷》第115-1
    18、189-191、253頁），而本院審酌上開證據資料製作時之
    情況，無不當取供及證明力明顯過低之瑕疵，認以之作為證
    據應屬適當，揆諸前開規定，應認均有證據能力。
貳、認定犯罪事實所憑之證據及理由：
一、被告甲○○部分：
　㈠前揭加重詐欺取財、洗錢及參與犯罪組織等犯行，業據被告
    甲○○於本院時供認不諱（本院卷第265-270頁），並有如下
    證據可資證明：
　⒈證人即告訴人丁○○、戊○○、乙○○、丙○○、己○○於警詢時（警1
    卷第5-8、9-11、12-13、14-16、19-20頁）之證詞。
　⒉證人即告訴人高○○、黃○○於警詢時（警4卷第153-156、195-2
    01頁）之證詞。證人即丙帳戶所有人陳偉澤於警詢、偵查時
    （警4卷第4-8頁、偵4卷第119-120頁）之證詞。
  ⒊彰化銀行○○○分行108年10月8日彰北臺南字第10800227 號函
    暨檢附之被告甲○○開戶資料、108年7月1日至31日交易明細
    各1份（警1卷第21-29頁）、被告甲○○之乙帳戶開戶資料及
    交易明細各1份（警1卷第30-31頁）、丁○○之臺北市政府警
    察局信義分局三張犁派出所受理詐騙帳戶通報警示簡便格式
    表2份、內政部警政署反詐騙案件紀錄表1份（警1卷第36-37
    、44頁）、戊○○之苗栗縣警察局竹南分局中港海口派出所受
    理詐騙帳戶通報警示簡便格式表、內政部警政署反詐騙案件
    紀錄表各1份（警1卷第38、45頁）、乙○○之新北市政府警察
    局淡水分局水碓派出所受理詐騙帳戶通報警示簡便格式表、
    內政部警政署反詐騙案件紀錄表各1份（警1卷第39、46頁）
    、丙○○之臺中市政府警察局第五分局北屯派出所受理詐騙帳
    戶通報警示簡便格式表2份（警1卷第40-41頁）、己○○之桃
    園市政府警察局龍潭分局龍潭派出所受理詐騙帳戶通報警示
    簡便格式表、受理刑事案件報案三聯單、受理各類案件紀錄
    表、內政部警政署反詐騙案件紀錄表各1份、金融機構聯防
    機制通報單2張（警1卷第42、47-48頁、警2卷第83、86、10
    3、107頁）、丁○○與暱稱「妹寶」、「永盛國際」之LINE通
    訊軟體聊天紀錄1份（警1卷第49-58頁）、丁○○之網路銀行
    交易明細6份（警1卷第59-64頁）、戊○○之永豐銀行存摺封
    面暨內頁交易明細1份（警1卷第43、65頁）、戊○○之手機翻
    拍照片共15張（警1卷第66-67頁）、丙○○之兆豐國際商業銀
    行存摺封面暨內頁交易明細1份、自動櫃員機交易明細表3份
    （警1卷第68-70、76頁）、丙○○與詐欺集團成員對話之LINE
    通訊軟體對話紀錄截圖照片5張（警1卷第71-75頁）、臺南
    市政府警察局第三分局108年10月21日南市警三偵字第10805
    16647號函暨檢附之被告甲○○彰化銀行警示帳戶108年6月份
    交易明細1份（偵1卷第13-19頁）、國泰世華商業銀行存匯
    作業管理部108年12月3日國世存匯作業字第1080172035號函
    暨檢附之乙○○帳號000000000000號帳戶交易明細1份（偵1卷
    第49-51頁）、彰化銀行○○○分行108年9月12日彰○○○字第108
    00203號函暨檢附之被告甲○○開戶資料、108年8月1日至31日
    交易明細各1份（警2卷第44-49頁）、己○○之中國信託銀行
    自動櫃員機交易明細表3張、匯款申請書2張、網路銀行交易
    明細2張（警2卷第87-93頁）。
　⒋高○○之臺南市政府警察局第六分局鹽埕派出所受理詐騙帳戶
    通報警示簡便格式表1份（警3卷第27頁）、黃○○之內政部警
    政署反詐騙案件紀錄表、臺中市政府警察局太平分局新平派
    出所受理詐騙帳戶通報警示簡便格式表、金融機構聯防機制
    通報單各1份（警3卷第30-31、219頁）、黃○○之匯款紀錄翻
    拍照片4張（警3卷第33頁）、黃○○與「永盛國際」之通訊軟
    體對話翻拍照片12張（警3卷第33-34頁）、高○○之匯款紀錄
    翻拍照片5張（警3卷第36-37頁）、高○○與「永盛國際」之
    通訊軟體對話翻拍照片11張（警3卷第37-39頁）、被告庚○○
    提領款項翻拍照片2張（警3卷第25頁）、陳偉澤之丙帳戶基
    本資料、交易明細資料各1份（警4卷第21-25頁、偵3卷第59
    -82頁）。
  ㈡依上所述，被告甲○○上開任意性自白與事實相符，堪以採信
    。從而，本件事證明確，被告甲○○上開加重詐欺取財等犯行
    ，均堪認定，應依法論科。
二、被告庚○○部分：　　
  ㈠訊據被告庚○○固坦認自被告甲○○處取得丙帳戶提款卡及密碼
    ，由其於108年8月9日22時5分許，在臺南市○○區○○路0段000
    號全家超商，以自動櫃員機提領如附表編號6、7所示之金錢
    之事實不諱，惟矢口否認有何加重詐欺取財、洗錢及參與犯
    罪組織之犯行，辯稱：我與甲○○是多年好友，因甲○○告知要
    到澎湖工作，無法領錢還人，而委託我代領，領完後已將款
    項連同提款卡交還甲○○云云。辯護人則為被告庚○○辯護稱：
    本件是因甲○○人在澎湖工作，工作繁忙，請被告庚○○幫忙提
    領金錢還給別人，並兩人為多年朋友，具有一定程度的信賴
    關係，在甲○○未告知所提領的金錢是詐欺集團的錢之情形下
    ，被告庚○○才會去提領該等款項，且被告庚○○未受有任何報
    酬。復次，被告庚○○提領金錢時，並未為任何隱蔽，而是大
    大方方去提領金錢，可證明被告庚○○確實不知道所提領款項
    是屬於詐欺集團的錢。又當時甲○○既然是在澎湖工作，在外
    地工作身上帶太多現金，實屬不便，且甲○○請託的內容是要
    被告庚○○幫忙提領現金還給別人，故被告甲○○必須請託在臺
    灣之他人領錢。再者，被告庚○○雖曾於99年間因擔任詐欺集
    團車手，而遭臺灣臺北地方法院判處罪刑，但該案與本案存
    在明顯的差異，亦即被告庚○○在該案是獲有報酬，上手也明
    確告知所提領的金錢是屬於詐騙所得，而本件並無獲得報酬
    ，亦不知是詐欺集團款項，故不得依此即認被告庚○○有參與
    本件犯行之故意。另被告庚○○雖曾自甲○○處拿過3張提款卡
    ，但其中一張是兩人一起外出吃東西時，因甲○○在講電話，
    而請被告庚○○去幫忙領錢，另外一張被告庚○○並未持以提領
    款項，而第3張就是本案的提款卡，故從提款卡交付被告庚○○提領款項的過程，並未有異常之處，而與一般擔任提款車
    手不同。原判決據以認定被告庚○○有罪的證據及理由，均無
    法達到有罪的確信而有合理的懷疑存在，請求撤銷原審判決
    ，改諭知被告庚○○無罪云云。
　㈡詐欺集團成員以如附表編號6、7所示之詐騙方式，對附表編
    號6、7所示之被害人高○○、黃○○行騙，致其等均陷於錯誤，
    分別於附表編號6、7所示匯款時間，將附表編號6、7所示之
    金額匯入指定帳戶，並其中高○○之3,300元、黃○○之1萬元係
    匯入丙帳戶；又被告庚○○確自甲○○處取得丙帳戶提款卡及密
    碼，由其於前揭時、地，提領如附表編號6、7所示之金錢，
    再將所提領款項交予甲○○等情，此為被告庚○○所不爭執（本
    院卷第195-196頁），核與證人即被告甲○○於警詢、偵查時
    （警3卷第2-6頁、偵3卷第40-41頁）證述之情節相符，且有
    前開一㈠⒉、⒋所示證據在卷可稽。是此部分之事實，堪信屬
    真實。
  ㈢經查：
　⒈被告庚○○於警詢、偵查時供稱：我朋友甲○○將3張提款卡陸續
    交給我，並拜託我幫忙領錢，因為他有時候很忙沒辦法親自
    去領款，所以我就幫他領款，然後再將現金轉交給甲○○。我
    們都是用微信聯繫的，要我幫忙領款時甲○○就會打給我，當
    天錢領完後先寄放在我這，甲○○隔1、2天才來我家跟我拿取
    所提領之款項。因為我前幾天換手機，所以沒有微信聯絡紀
    錄。甲○○會打電話來，叫我馬上去提領，領款後，甲○○叫我
    先放著，等他聯絡我再把現金交給他等語（警3卷第9-10頁
    、偵3卷第42頁）。又證人即被告甲○○於偵查時亦證述：我
    確實有交給庚○○甲、乙、丙帳戶3張提款卡，是陸續交給庚○○的，不是同時給他。我是接受上游指示提款，因他們要求
    我只要收到指示就要馬上提領，然後再通知我於指定的時間
    、地點交給指定的人，都是在臺灣本島交付款項，因為我忙
    著工作或人在澎湖時就無法馬上提款，所以我請庚○○幫我提
    款。庚○○沒有問我原因，就幫我領錢，等我回臺灣之後庚○○
    再把領出的錢交給我等語（偵3卷第40頁）。由此可知，被
    告甲○○係請被告庚○○領款後，先將所提領金錢放在被告庚○○
    處，嗣由被告甲○○親自前往向被告庚○○拿取該提領款項，並
    無所謂委請被告庚○○將領取款項交付被告甲○○所指定之人，
    或以之為償還他人之情事。從而，被告庚○○於本院翻異前詞
    辯稱：甲○○說全部領出來，並請我幫忙拿去高速公路永康交
    流道交給其他人，但甲○○後來說那個人有事情，所以錢就先
    放在我這邊，等到甲○○回來臺灣再跟我拿云云，顯係事後推
    諉之詞，不足採信；並辯護人為被告庚○○辯護稱：因甲○○人
    在澎湖工作，工作繁忙，故請被告庚○○幫忙提領金錢還給別
    人云云，當屬無據。
  ⒉澎湖地區雖屬離島，然島上設有金融機構及相關設施，並超
    商內亦有自動櫃員機，無論領款及轉帳，均相當便利，此為
    公眾周知之事實；復被告庚○○於警詢時陳稱：甲○○要我幫忙
    領款時他就會打給我，當天領完後先寄放在我這，甲○○隔了
    1、2天才來我家拿錢等語（警3卷第9頁），足見該款項並無
    使用上之急迫性；且本件亦無將提領款項以為（在臺灣本島
    ）償還或交付他人之情事，已如前述。依此而論，被告甲○○
    既在澎湖以提款卡領取款項、轉帳毫無困難，且亦無所謂在
    臺灣本島有急需使用之情形下，則被告庚○○焉會均未詢問甲○○委託提款之原因，而逕認為此僅係單純幫忙朋友領錢？又
    證人即被告甲○○證述：因上游要求我只要收到指示，就要馬
    上提款，因為我忙著工作或人在澎湖就無法馬上提款，所以
    我就託庚○○幫我提款等語，且觀之丙帳戶之交易明細資料（
    偵3卷第82頁），被告庚○○係於108年8月9日22時4分35秒至6
    分43秒，陸續提領2萬元、2萬元、2萬元、2,000元（另外5
    元均為手續費）計4筆款項，提領後餘額為475元。準此，被
    告庚○○必須於接到被告甲○○通知後，於短時間內（即馬上去
    提領），並特別耗費時間、精力前往提款，且將丙帳戶內之
    款項提領一空，顯與一般委請他人提領款項之常情不符，反
    而與詐欺集團於被害人匯入款項後之短時間內（避免列為警
    示帳戶而無法提領），將之提領一空之情狀相符。從而，被
    告庚○○辯稱：因甲○○人在澎湖，要我幫忙領款，不知為詐欺
    款項云云，並辯護人為被告庚○○辯護稱：甲○○因在外地工作
    ，故請託被告庚○○幫忙提領現金云云，均屬無據。
  ⒊復次，被告庚○○前於99年間，因擔任詐欺集團車手，經法院
    判處罪刑在案，有臺灣臺北地方法院99年度易字第3231號、
    100年度易字第1555號判決1份（原審335卷第199-318頁）在
    卷可佐，堪認被告庚○○就詐欺集團利用他人帳戶及提款卡，
    以遂行詐騙犯行，且於上游通知提領款項時，應於短時間內
    自詐騙帳戶內提領款項之詐騙集團成員車手之運作模式一節
    ，知之甚稔。由此，益徵被告庚○○確有參與「陳力力」所屬
    詐欺集團之故意甚明。另本件係因被告庚○○否認犯罪，及無
    證據證明被告庚○○與詐欺集團所約定之報酬數額，始未能認
    定被告庚○○擔任車手之報酬為何，並非認為被告庚○○未有任
    何報酬；且依前所述，被告庚○○既有參與「陳力力」所屬詐
    欺集團，其上手當已告知所提領的金錢是屬於詐騙所得。從
    而，辯護人為被告庚○○辯護稱：被告庚○○在前案是獲有報酬
    ，上手也明確告知所提領的金錢是屬於詐騙所得，而本件則
    無報酬，亦不知為詐騙款項，兩者間存有明顯差異，故不得
    依此即認被告庚○○有參與本件犯行之故意云云，核屬無據。
  ⒋又被告庚○○於警詢時陳稱：「（甲○○交付予你3張金融卡現於
    何處？）3張我都陸續還給甲○○，現在我身上都沒有他交給
    我的卡。甲○○是一次交給我一張，等拿到現金後再把原先提
    領出現金的卡回收，另外再給我一張新的卡片，我在全家超
    商-○○分行（臺南市○○區○○路0段000號）提領的金融卡甲○○
    在108年8月中旬時就要求我還給他了」、「（甲○○有指定去
    何處提領？要你去領多少錢？）沒有指定處所，只說要我全
    部領出來，地點沒有限制」等語（警卷第10頁）。據此，被
    告庚○○自甲○○處分別拿取3張不同銀行帳戶之提款卡以為提
    領款項，繼而自提款機將丙帳戶內金額全部提領完畢，再將
    現金連同提款卡交還甲○○，復向甲○○取得另一張提款卡及密
    碼提款，以同一方式將帳戶內全部款項陸續領光，顯然與單
    純為友人提款時，會指定一定金額之情況大相逕庭。從而，
    辯護人辯護稱：從提款卡交付被告庚○○提領款項的過程，與
    一般擔任提款的車手有異云云，亦屬無據。
　㈣綜上所述，被告庚○○所辯上情應屬事後卸責之詞，殊難採信
    ，且辯護人辯護上情，核無足採。從而，本件事證明確，被
    告庚○○上開加重詐欺取財等犯行，亦均堪認定，應依法論科
    。
參、論罪科刑：
一、按組織犯罪防制條例係藉由防制組織型態之犯罪活動為手段
    ，以達成維護社會秩序、保障人民權益之目的，乃於該條例
    第3條第1項前段與後段，分別對於「發起、主持、操縱、指
    揮」及「參與」犯罪組織者，依其情節不同而為處遇，行為
    人雖有其中一行為（如參與），不問其有否實施各該手段（
    如詐欺）之罪，均成立本罪。然在未經自首或有其他積極事
    實，足以證明其確已脫離或解散該組織之前，其違法行為，
    仍繼續存在，即為行為之繼續，而屬單純一罪，至行為終了
    時，仍論為一罪。又行為人以一參與詐欺犯罪組織，並分工
    加重詐欺行為，同時觸犯參與犯罪組織罪及加重詐欺取財罪
    ，雖其參與犯罪組織之時、地與加重詐欺取財之時、地，在
    自然意義上非完全一致，然二者仍有部分合致，且犯罪目的
    單一，依一般社會通念，認應評價為一罪方符合刑罰公平原
    則，應屬想像競合犯，如予數罪併罰，反有過度評價之疑，
    實與人民法律感情不相契合。且責任之評價與法益之維護息
    息相關，對同一法益侵害為雙重評價，為過度評價；對法益
    之侵害未予評價，則評價不足，均為所禁。刑罰要求適度之
    評價，俾對法益之侵害為正當之維護。因此，加重詐欺罪係
    侵害個人財產法益之犯罪，其罪數計算，以被害人數、被害
    次數之多寡，決定其犯罪之罪數；核與參與犯罪組織罪之侵
    害社會法益，因應以行為人所侵害之社會全體利益為準據，
    認定係成立一個犯罪行為，有所不同。是以倘若行為人於參
    與犯罪組織之繼續中，先後加重詐欺數人財物，因行為人僅
    為一參與組織行為，侵害一社會法益，應僅就「首次」犯行
    論以參與犯罪組織罪及加重詐欺罪之想像競合犯，而其後之
    犯行，乃為其參與組織之繼續行為，為避免重複評價，當無
    從將一參與犯罪組織行為割裂再另論一參與犯罪組織罪，而
    與其後所犯加重詐欺罪從一重論處之餘地。再者，如行為人
    於參與同一詐欺集團之多次加重詐欺行為，因部分犯行發覺
    在後或偵查階段之先後不同，肇致起訴後分由不同之法官審
    理，為裨益法院審理範圍明確、便於事實認定，即應以數案
    中「最先繫屬於法院之案件」為準，以「該案件」中之「首
    次」加重詐欺犯行與參與犯罪組織罪論以想像競合。縱該首
    次犯行非屬事實上之首次，亦因參與犯罪組織之繼續行為，
    已為該案中之首次犯行所包攝，該參與犯罪組織行為之評價
    已獲滿足，自不再重複於他次詐欺犯行中再次論罪，俾免於
    過度評價及悖於一事不再理原則。至於「另案」起訴之他次
    加重詐欺犯行，縱屬事實上之首次犯行，仍需單獨論以加重
    詐欺罪，以彰顯刑法對不同被害人財產保護之完整性，避免
    評價不足。而首次加重詐欺犯行，其時序之認定，自應以詐
    欺取財罪之著手時點為判斷標準，依一般社會通念，咸認行
    為人以詐欺取財之目的，向被害人施用詐術，傳遞與事實不
    符之資訊，使被害人陷於錯誤，致財產有被侵害之危險時，
    即屬詐欺取財罪構成要件之著手，並非以取得財物之先後順
    序為認定依據（最高法院107年度台上字第1066號、109年度
    台上字第3945號判決意旨參照）。質言之，行為人參與詐欺
    犯罪組織，同時觸犯參與犯罪組織罪及加重詐欺取財罪（「
    首次」犯行部分），因二者仍有部分合致，且犯罪目的單一
    ，依一般社會通念，認應評價為一罪方符合刑罰公平原則，
    應屬想像競合犯。再者，就被告庚○○部分，詐欺集團成員係
    於108年8月8日某時，向被害人高○○謊稱可進行小額投資之
    詐術（即附表編號6）；而於108年8月7日某時，向被害人黃
    ○○謊稱可投資比特幣之詐術（即附表編號7），揆之前揭說
    明（即以詐欺取財罪之著手時點為判斷標準），被告庚○○參
    與犯罪組織行為後之「首次」犯行，應為附表編號7所示（
    即被害人黃○○）之犯行，並就此部分論以參與犯罪組織罪。
    承上說明，被告甲○○應就其參與犯罪組織行為後之「首次」
    犯行，即附表編號4所示部分；被告庚○○應就其參與犯罪組
    織行為後之「首次」犯行，即附表編號7所示部分，各論以
    參與犯罪組織罪。除前揭「首次」犯行，各該被告應論以參
    與犯罪組織罪外，揆之上開判決意旨，其餘犯行則不再重複
    論以參與犯罪組織罪。
二、次按洗錢防制法於105年12月28日修正公布，並於106年6月2
    8日生效施行（下稱新法）。修正前該法（下稱舊法）將洗
    錢行為區分為將自己犯罪所得加以漂白之「為自己洗錢」及
    明知是非法資金，卻仍為犯罪行為人漂白黑錢之「為他人洗
    錢」兩種犯罪態樣，且依其不同之犯罪態樣，分別規定不同
    之法定刑度。惟洗錢犯罪本質在於影響合法資本市場並阻撓
    偵查，不因為自己或為他人洗錢而有差異，且洗錢之行為包
    含處置（即將犯罪所得直接予以處理）、多層化（即為使偵
    查機關難以追查金流狀況，以迂迴層轉、化整為零之多層化
    包裝方式，掩飾或隱匿特定犯罪所得）及整合（即收受、持
    有或使用他人犯罪所得，使該犯罪所得披上合法之外衣，回
    歸正常金融體系）等各階段行為，其模式不祇一端，上開為
    自己或為他人洗錢之二分法，不僅無助於洗錢之追訴，且徒
    增實務事實認定及論罪科刑之困擾。故而為澈底打擊洗錢犯
    罪，新法乃依照國際防制洗錢金融行動工作組織（Financia
    l Action Task Force，下稱FATF）40項建議之第3項建議，
    並參採聯合國禁止非法販運麻醉藥品和精神藥物公約及聯合
    國打擊跨國有組織犯罪公約之洗錢行為定義，將洗錢行為之
    處置、多層化及整合等各階段，全部納為洗錢行為，而於新
    法第2條規定：「本法所稱洗錢，指下列行為：意圖掩飾或
    隱匿特定犯罪所得來源，或使他人逃避刑事追訴，而移轉或
    變更特定犯罪所得。掩飾或隱匿特定犯罪所得之本質、來
    源、去向、所在、所有權、處分權或其他權益者。收受、
    持有或使用他人之特定犯罪所得。」以求與國際規範接軌。
    另舊法過度限縮洗錢犯罪成立之可能，亦模糊前置犯罪僅在
    對於不法金流進行不法原因之聯結，造成洗錢犯罪成立門檻
    過高，洗錢犯罪難以追訴，故新法參考FATF建議，就其中採
    取門檻式規範者，明定為最輕本刑為6個月以上有期徒刑之
    罪，並將「重大犯罪」之用語，修正為「特定犯罪」，再增
    列未為最輕本刑為6個月以上有期徒刑之罪所涵括之違反商
    標法等罪，且刪除有關犯罪所得金額須在5百萬元以上者，
    始得列入前置犯罪之限制規定，以提高洗錢犯罪追訴之可能
    性。從而新法第14條第1項所規範之一般洗錢罪，必須有第3
     條規定之前置特定犯罪作為聯結，始能成立。然洗錢犯罪
    之偵辦在具體個案中經常祇見可疑金流，未必瞭解可疑金流
    所由來之犯罪行為，倘所有之洗錢犯罪皆須可疑金流所由來
    之犯罪行為已經判決有罪確定，始得進一步偵辦處罰，則對
    於欠缺積極事證足以認定確有前置犯罪，卻已明顯違反洗錢
    防制規定之可疑金流，即無法處理。故而新法乃參考澳洲刑
    法立法例，增訂特殊洗錢罪，於第15條第1項規定：「收受
    、持有或使用之財物或財產上利益，有下列情形之一，而無
    合理來源且與收入顯不相當者，處6月以上5年以下有期徒刑
    ，得併科新臺幣5百萬元以下罰金：冒名或以假名向金融機
    構申請開立帳戶。以不正方法取得他人向金融機構申請開
    立之帳戶。規避第7條至第10條所定洗錢防制程序。」從而
    特殊洗錢罪之成立，不以查有前置犯罪之情形為要件，但必
    須其收受、持有或使用之財物或財產上利益，無合理來源並
    與收入顯不相當，且其財物或財產上利益之取得必須符合上
    開列舉之3種類型者為限。易言之，第15條之特殊洗錢罪，
    係在無法證明前置犯罪之特定不法所得，而未能依第14條之
    一般洗錢罪論處時，始予適用。倘能證明人頭帳戶內之資金
    係前置之特定犯罪所得，即應逕以一般洗錢罪論處，自無適
    用特殊洗錢罪之餘地。例如詐欺集團向被害人施用詐術後，
    為隱匿其詐欺所得財物之去向，而令被害人將其款項轉入該
    集團所持有、使用之人頭帳戶，並由該集團所屬之車手前往
    提領詐欺所得款項得逞，檢察官如能證明該帳戶內之資金係
    本案詐欺之特定犯罪所得，即已該當於新法第14條第1項之
    一般洗錢罪；至若無法將人頭帳戶內可疑資金與本案詐欺犯
    罪聯結，而不該當第2條洗錢行為之要件，當無從依第14條
    第1項之一般洗錢罪論處，僅能論以第15條第1項之特殊洗錢
    罪。另過去實務認為，行為人對犯特定犯罪所得之財物或利
    益作直接使用或消費之處分行為，或僅將自己犯罪所得財物
    交予其他共同正犯，祇屬犯罪後處分贓物之行為，非本條例
    所規範之洗錢行為，惟依新法規定，倘行為人意圖掩飾或隱
    匿特定犯罪所得來源，而將特定犯罪所得直接消費處分，甚
    或交予其他共同正犯，而由共同正犯以虛假交易外觀掩飾不
    法金流移動，即難認單純犯罪後處分贓物之行為，應仍構成
    新法第2條第1款或2款之洗錢行為（最高法院108年度台上字
    第1744號判決意旨參照）。查被告甲○○、庚○○各與「陳力力
    」等人共同基於上開犯意之聯絡，由被告甲○○自甲、乙帳戶
    （即附表編號1至5）、被告甲○○、庚○○自丙帳戶（即附表編
    號6、7）提領詐欺取財款項，再將犯罪所得款項交予「陳力
    力」所指定之詐欺集團成員，所為已製造金流斷點，隱匿詐
    欺所得財物之去向，即被告甲○○、庚○○上開所為係掩飾或隱
    匿特定犯罪所得去向、所在，而移轉詐欺取財之特定犯罪所
    得之行為甚明。
三、核被告甲○○所為，就附表編號4所示部分，係犯刑法第339條
    之4第1項第2款之三人以上共同詐欺取財罪、洗錢防制法第1
    4條第1項之一般洗錢罪、組織犯罪防制條例第3條第1項後段
    之參與犯罪組織罪；就附表編號1至3、5至7部分，均係犯刑
    法第339條之4第1項第2款之三人以上共同詐欺取財罪、洗錢
    防制法第14條第1項之一般洗錢罪。又核被告庚○○所為，就
    附表編號7所示部分，係犯刑法第339條之4第1項第2款之三
    人以上共同詐欺取財罪、洗錢防制法第14條第1項之一般洗
    錢罪、組織犯罪防制條例第3條第1項後段之參與犯罪組織罪
    ；就附表編號6部分，係犯刑法第339條之4第1項第2款之三
    人以上共同詐欺取財罪、洗錢防制法第14條第1項之一般洗
    錢罪。
四、按共同正犯之成立，祇須具有犯意之聯絡，行為之分擔，既
    不問犯罪動機起於何人，亦不必每一階段犯行，均經參與；
    共同正犯間，非僅就其自己實施之行為負其責任，並在犯意
    聯絡之範圍內，對於他共同正犯所實施之行為，亦應共同負
    責，換言之，共同正犯，係在合同之意思內各自分擔犯罪行
    為之一部，相互利用他人之行為，以達其犯罪之目的者，即
    應對全部所發生之結果，共同負責；另共同正犯之意思聯絡
    ，原不以數人間直接發生者為限，即有間接之聯絡者，亦包
    括在內，如甲分別邀約乙、丙犯罪，雖乙、丙間彼此並無直
    接之聯絡，亦無礙於其為共同正犯之成立。查一般詐欺集團
    之犯罪型態及模式，自收集被害人個人資料、撥打電話等方
    式實行詐欺、提領詐得款項、繳回贓款、分贓等各階段，乃
    需由多人縝密分工方能完成之集團性犯罪，倘其中有任一環
    節脫落，顯將無法順遂達成詐欺集團詐欺取財之結果。被告
    二人於加入上開詐欺集團後，雖非居於核心地位，亦未自始
    至終參與各階段之犯行，然其主觀上對該詐欺集團呈現細密
    之多人分工模式及彼此扮演不同角色、分擔相異工作而屬有
    結構性組織等節，已有所認知，且其所參與者既係本件整體
    詐欺取財犯罪計畫不可或缺之重要環節，而與該詐欺集團其
    他成員間，在合同意思範圍內，各自分擔犯罪行為之一部，
    彼此相互利用他人之行為，最終共同達成其等詐欺取財犯罪
    之目的，則被告二人自應就其參與之詐欺取財及洗錢犯行，
    同負全責。是被告甲○○就附表編號1至7部分（甲○○與庚○○彼
    此間就附表編號6、7部分，亦為共同正犯）；被告庚○○就附
    表編號6、7部分，與該詐欺集團其他不詳成員間，就加重詐
    欺及一般洗錢之犯行，各具有犯意之聯絡及行為之分擔，均
    應論以共同正犯。
五、罪數部分：
  ㈠被告甲○○就附表編號4部分、被告庚○○就附表編號7部分，係
    以一行為同時觸犯三人以上共同詐欺取財罪、一般洗錢罪及
    參與犯罪組織罪，均為想像競合犯，應依刑法第55條規定，
    各從一重之三人以上共同詐欺取財罪處斷。又被告甲○○就附
    表編號1至3、5至7部分、被告庚○○就附表編號6部分，以一
    行為同時觸犯三人以上共同詐欺取財罪及一般洗錢罪，均為
    想像競合犯，應依刑法第55條規定，各從一重之三人以上共
    同詐欺取財罪處斷。至於檢察官雖未就附表編號6、7所犯一
    般洗錢罪及參與犯罪組織罪部分起訴，惟此部分因與已起訴
    之加重詐欺取財罪具有想像競合之裁判上一罪關係，當為起
    訴效力所及，本院自當得併予審理。
  ㈡被告甲○○所犯如附表編號1至7所示之犯行、被告庚○○所犯如
    附表編號6、7所示之犯行，於各次犯行中雖均有多次領款之
    行為，惟係基於單一之犯意，而於時空密接情況下接續進行
    ，難以分割評價為數行為，各應論以接續犯之一罪。
  ㈢被告甲○○所犯如附表編號1至7所示各罪、被告庚○○所犯如附
    表編號6、7所示各罪，均犯意各別，行為互殊，各應予分論
    併罰。
六、臺灣臺南地方檢察署109年度偵字第3264號併辦意旨部分，
    核與附表編號5所示之犯罪事實完全相同；又臺灣臺南地方
    檢察署108年度營偵字第2044號併辦意旨部分，核與附表編
    號6、7所示之犯罪事實完全相同，均屬同一事實，本院自得
    併予審究。
肆、本院撤銷改判之理由：
一、原審108年度金訴字第295號判決（即附表編號1至5）以被告
    甲○○所犯三人以上共同詐欺取財、參與犯罪組織罪之犯行，
    罪證明確，因予論罪科刑，固非無見。惟查：
　㈠被告甲○○所為已製造金流斷點，使犯罪所得去向不明，應另
    成立洗錢防制法第14條第1項之一般洗錢罪，已如前述。原
    審就被告甲○○提領款項交付上手之一般洗錢罪行為，未以論
    究，容有未合。
　㈡原審「未及審酌」被告甲○○事後已於本院時就附表編號1至5
    所示犯行均坦承不諱，表示認罪；且於本院時與被害人己○○
    達成民事調解，並已給付完畢（詳下述），尚有未洽。
二、原審109年度訴字第335、568號判決（即附表編號6、7）以
    被告甲○○所犯三人以上共同詐欺取財、一般洗錢之犯行，被
    告庚○○所犯三人以上共同詐欺取財、一般洗錢罪及參與犯罪
    組織罪之犯行，罪證明確，因予論罪科刑，固非無見。然查
    ：
　㈠被告庚○○參與犯罪組織行為後之「首次」犯行，應為附表編
    號7（即被害人黃○○部分），並應就附表編號7部分論以參與
    犯罪組織罪，已見前述。而原審卻就被告庚○○附表編號6所
    為論以參與犯罪組織罪，即有未合。
　㈡檢察官雖未就附表編號6、7所犯一般洗錢罪及參與犯罪組織
    罪部分起訴，惟此部分因與已起訴之加重詐欺取財罪具有想
    像競合之裁判上一罪關係，當為起訴效力所及，本院自當得
    併予審理，亦如前述。原審以社會基本事實同一，依法變更
    起訴法條而加以審理，於法尚有未符。
　㈢原審「未及審酌」被告甲○○事後已於本院時就附表編號6、7
    所示犯行均坦承不諱，表示認罪；且於本院時與告訴人高○○
    達成民事調解，並已給付完畢（詳下述），亦有未合。
　㈣原審就被告庚○○是否應適用組織犯罪防制條例第3條第3項規
    定宣付強制工作之保安處分，未予以審酌、說明，亦有未洽
    。　
三、被告甲○○上訴意旨以原判決量刑過重為由，指摘原判決不當
    ，為有理由。被告庚○○上訴意旨再執前揭情詞否認犯行，指
    摘原判決不當，則無理由。惟原判決復有上揭可議之處，亦
    屬無可維持，自應由本院將原判決關於被告甲○○、庚○○部分
    均予以撤銷改判，期臻適法。
四、爰審酌被告甲○○、庚○○未循正當途徑獲取所需，竟貪圖不法
    報酬，加入屬犯罪組織之詐欺集團，進而參與該詐欺集團之
    運作，被告甲○○提供帳戶並擔任車手、被告庚○○擔任車手負
    責提領被害人受騙款項後，並予以繳回該詐欺集團，嚴重影
    響社會秩序及治安，其等行為實屬不該。被告甲○○、庚○○所
    提領被害人受騙之金額，嚴重損及被害人之財產法益。惟念
    及被告甲○○已與被害人丁○○、戊○○、乙○○、丙○○、己○○、高
    ○○達成民事調解，並均已給付調解金額，有被告甲○○與丁○○
    之調解筆錄1份、日盛銀行匯款申請書收執聯1紙（原審295
    卷第69-70、113頁）、被告甲○○與戊○○之調解筆錄1份、國
    泰世華商業銀行匯出匯款憑證1紙（原審295卷第71-72、115
    頁）、被告甲○○與乙○○之調解筆錄1份、國泰世華商業銀行
    存款憑證1紙（原審295卷第73-74、117頁）、被告甲○○與丙○○之調解筆錄1份、國泰世華商業銀行存款憑證1紙（原審29
    5卷第75-76、111頁）、被告甲○○與己○○之調解筆錄1份、匯
    款證明影本3紙（本院卷第147-148、283-285、289頁）、被
    告甲○○與高○○之調解筆錄1份（本院110年度金上訴字第91號
    卷第97-98頁）可按。而被告庚○○迄今未與被害人和解，或
    取得被害人等之諒解。兼衡被告甲○○、庚○○之素行（參見臺
    灣高等法院被告前案紀錄表），被告甲○○終能於本院時坦認
    犯行，表示悔意，所獲取報酬之多寡；被告庚○○始終否認犯
    行，未見省悟之心。暨被告甲○○自陳高中肄業之智識程度，
    離婚，有1名未成年子女，從事夜市擺攤，收入不穩定；被
    告庚○○自陳高中肄業之智識程度，離婚，尚無子女，從事開
    檳榔攤，月入約3、4萬元等一切情狀，分別量處如附表「論
    罪科刑」欄所示之刑，並被告甲○○定其應執行有期徒刑一年
    十月，被告庚○○定其應執行有期徒刑一年三月，以示懲儆。
五、被告甲○○前未曾因故意犯罪受有期徒刑以上刑之宣告，有臺
    灣高等法院被告前案紀錄表在卷可查，其因一時失慮，致犯
    如附表編號1至7所示犯行，經此偵、審程序及科刑之教訓，
    當已知所警惕，信無再犯之虞。又被告甲○○於本院時坦承犯
    行，已有省悟之心，且與被害人丁○○、戊○○、乙○○、丙○○、
    己○○、高○○均達成民事調解，並已履行完畢，有前揭調解筆
    錄及付款證明可按；至於被害人黃○○部分，經本院多次傳訊
    均未到庭，且撥打電話，亦未能聯繫，故被告甲○○無從與被
    害人黃○○和解，此有本院110年3月3日公務電話查詢紀錄表1
    份（本院110年度金上訴字第91號卷第143頁）存卷可考，堪
    認其確有彌補己過之心意與具體行為。佐以被告甲○○係擔任
    車手工作之涉案情節，目前仍有正當工作，尚有未成年子女
    需其撫養。據上所述，本院認對被告甲○○所宣告之刑，以暫
    不執行為適當，爰依刑法第74條第1項第1款規定，就被告甲○○併予宣告緩刑三年，以勵自新。
六、被告甲○○雖有獲取5,000元之報酬，然被告甲○○已與附表編
    號1至6所示被害人丁○○、戊○○、乙○○、丙○○、陳呤星、高○○
    達成民事調解，且已依調解條件給付計41萬8,300元。倘於
    本判決再諭知沒收此部分犯罪所得或追徵其價額，恐有受重
    複執行沒收或追徵之雙重追索危險，對被告甲○○顯然過苛，
    爰依刑法第38條之2第2項之規定，不予宣告沒收或追徵。又
    就被告庚○○部分，並無證據證明已因本案而獲得犯罪所得，
    爰不予宣告沒收或追徵。
七、本案是否宣告強制工作？
  ㈠犯第一項之罪者，應於刑之執行前，令入勞動場所，強制工
    作，其期間為三年，組織犯罪防制條例第3條第3項定有明文
    。又刑罰評價對象，乃行為本身；想像競合犯係一行為觸犯
    數罪名，為避免對同一行為過度及重複評價，刑法第55條前
    段規定「從一重處斷」。又刑法第33條及第35條僅就刑罰之
    主刑，定有輕重比較標準，因此上揭「從一重處斷」，僅限
    於「主刑」，法院應於較重罪名之法定刑度內，量處適當刑
    罰。至於輕罪罪名所規定之沒收及保安處分，因非屬「主刑
    」，故與刑法第55條從一重處斷之規定無關，自得一併宣告
    。惟修正前組織犯罪防制條例，對發起、主持、操縱、指揮
    或參與集團性、常習性及脅迫性或暴力性犯罪組織者，應於
    刑後強制工作之規定，經司法院釋字第528號解釋尚不違憲
    ；嗣該條例第2條第1項所稱之犯罪組織，經二次修正，已排
    除原有之「常習性」要件，另將實施詐欺手段之具有持續性
    或牟利性之有結構性組織，納入本條例適用範圍，並對參與
    犯罪組織之行為人，於第3條第1項後段但書規定「參與情節
    輕微者，得減輕或免除其刑」。惟同條第3項仍規定「應於
    刑之執行前，令入勞動場所，強制工作，其期間為三年」，
    而未依個案情節，區分行為人是否具有反社會的危險性及受
    教化矯治的必要性，一律宣付刑前強制工作三年。然則，衡
    諸該條例所規定之強制工作，性質上原係對於有犯罪習慣，
    或因遊蕩、懶惰成習而犯罪者，所為之處置，修正後該條例
    既已排除常習性要件，從而，本於法律合憲性解釋原則，依
    司法院釋字第471號關於行為人有無預防矯治其社會危險性
    之必要，及比例原則等與解釋意旨不相衝突之解釋方法，為
    目的性限縮，對犯該條例第3條第1項之參與犯罪組織罪者，
    視其行為之嚴重性、表現之危險性、對於未來行為之期待性
    ，以及所採措施與預防矯治目的所需程度，於有預防矯治其
    社會危險性之必要，且符合比例原則之範圍內，由法院依該
    條例第3條第3項規定，一併宣告刑前強制工作（最高法院10
    8年度台上大字第2306號裁定、108年度台上字第2306號判決
    意旨參照）。
  ㈡本院審酌被告甲○○並無擔任車手頭或車手之前科；被告庚○○
    雖於99年間有擔任詐欺集團車手之前科（該案判處應執行有
    期徒刑六月），惟已有約8年之期間未有類似之前案，另其
    等參與犯罪組織時間非長，又雖參與本件詐欺集團之上述詐
    欺犯行，然僅擔任領取款項之車手（被告甲○○並提供帳戶）
    ，並非居於詐欺集團之主導或管理之地位，且本案提領被害
    人之受騙款項，並無證據足認其長期且數次參與犯罪組織，
    即被告甲○○、庚○○行為之嚴重性、表現之危險性尚非至鉅。
    再斟酌其行為所致不法之規模及社會損害性，較諸行為人危
    險傾向所顯現之預防及矯治必要性，及預防矯治其社會危險
    性之必要性及比例原則，認本件量處被告甲○○、庚○○上開所
    示之刑，實已足收警惕矯治之效，應可矯治並預防其再度危
    害社會，並無於刑之執行前，宣告令入勞動場所強制工作三
    年之必要，即無須適用組織犯罪防制條例第3條第3項之規定
    ，對被告甲○○、庚○○再為強制工作之諭知。
據上論斷，應依刑事訴訟法第369條第1項前段、第364條、第299
 條第1項前段，組織犯罪防制條例第3條第1項後段，洗錢防制法
第14條第1項，刑法第11條前段、第28條、第339條之4第1項第2 
款、第55條、第51條第5款、第74條第1項第1款、第38條之2第2
項，刑法施行法第1條之1第1項，判決如主文。
本案經檢察官蔡宗聖、吳毓靈提起公訴，檢察官郭文俐、吳毓靈
移送併辦，檢察官劉榮堂到庭執行職務。
中　　華　　民　　國　　110 　年　　4 　　月　　29　　日
                  刑事第三庭    審判長法　官  陳連發
                                      法　官  何秀燕
                                      法　官  洪榮家
以上正本證明與原本無異。
如不服本判決應於收受送達後20日內向本院提出上訴書狀，其未
敘述上訴理由者，並得於提起上訴後20日內向本院補提理由書（
均須按他造當事人之人數附繕本）「切勿逕送上級法院」。
　　　　　　　　　　　　　　　　　　　書記官  謝麗首
中　　華　　民　　國　　110 　年　　4 　　月　　29　　日
附錄本案論罪科刑法條：
刑法第339條之4
犯第339 條詐欺罪而有下列情形之一者，處一年以上七年以下有
期徒刑，得併科一百萬元以下罰金：
一、冒用政府機關或公務員名義犯之。
二、三人以上共同犯之。
三、以廣播電視、電子通訊、網際網路或其他媒體等傳播工具，
    對公眾散布而犯之。
前項之未遂犯罰之。
組織犯罪防制條例第3條第1項
發起、主持、操縱或指揮犯罪組織者，處三年以上十年以下有期
徒刑，得併科新臺幣一億元以下罰金；參與者，處六月以上五年
以下有期徒刑，得併科新臺幣一千萬元以下罰金。但參與情節輕
微者，得減輕或免除其刑。
洗錢防制法第14條
有第二條各款所列洗錢行為者，處七年以下有期徒刑，併科新臺
幣五百萬元以下罰金。
前項之未遂犯罰之。
前二項情形，不得科以超過其特定犯罪所定最重本刑之刑。
附表：
編號 被害人 詐欺方法（含被害人匯款時間及金額） 領取時間、金額 論罪科刑  1 丁○○ 詐騙集團成員於108年8月5日14時許起，透過通訊軟體向丁○○佯稱有投資股票之短線訊息，並推薦永盛國際投資平臺。待丁○○加入該平臺的通訊軟體後，即指示丁○○匯款進行比特幣短線買賣，致其陷於錯誤，而於108年8月5日22時28分許匯款5,000元、108年8月6日20時59分許匯款3萬元、21時48分許匯款5萬元至甲帳戶；於108年8月7日13時5分許匯款5萬元、13時7分許匯款5萬元、13時8分許匯款5萬元至乙帳戶。總計23萬5,000元。 【108年8月25日22時58分36秒匯回予丁○○6,765元】 甲帳戶 ㈠108年8月6日0時 　18分5秒 　20,005元 ㈡108年8月7日5時 　48分50秒 　30,000元 ㈢108年8月7日5時 　49分20秒 　30,000元 ㈣108年8月7日5時 　49分54秒 　30,000元 甲○○犯三人以上共同詐欺取財罪，處有期徒刑壹年。    乙帳戶 ㈠108年8月7日18 　時38分31秒 　20,005元 ㈡108年8月7日18 　時39分6秒 　20,005元 ㈢108年8月7日18 　時39分41秒 　20,005元 ㈣108年8月7日18 　時40分16秒 　20,005元 ㈤108年8月7日18 　時40分52秒 　20,005元 ㈥108年8月7日18 　時41分32秒 　20,005元 ㈦108年8月7日18 　時42分07秒 　20,005元 ㈧108年8月7日18 　時42分43秒 　10,005元   2 戊○○ 詐騙集團成員於108年7月29日21時30分許起，透過通訊軟體向戊○○佯稱推薦永盛國際投資平臺進行外匯投資。待戊○○加入該平臺後，即指示戊○○匯款投資，致其陷於錯誤，而於108年8月2日13時27分許匯款3,000元、108年8月3日14時37分許匯款1萬2,000元、108年8月5日14時3分許匯款4萬8,000元、14時17分許匯款3萬元至甲帳戶。總計9萬3,000元。 【108年8月2日14時18分39秒匯回予戊○○3,830元（含15元手續費）】 ㈠108年8月5日21 　時29分49秒 　30,000元 ㈡108年8月5日21 　時30分26秒 　30,000元 ㈢108年8月5日21 　時31分6秒 　30,000元 ㈣108年8月5日21 　時31分48秒 　30,000元 甲○○犯三人以上共同詐欺取財罪，處有期徒刑壹年。  3 乙○○ 詐騙集團成員於108年7月25日左右某日起，透過通訊軟體向乙○○佯稱推薦永盛國際投資平臺進行投資。待乙○○加入該平臺後，即指示乙○○匯款投資，致其陷於錯誤，而於108年7月31日21時13分許匯款1萬5,000元、108年8月2日20時57分許匯款1萬5,600元、108年8月4日13時14分許匯款9,900元至甲帳戶。總計4萬500元。 ㈠108年8月2日5時 　58分37秒 　30,000元 ㈡108年8月5日21 　時29分49秒 　20,005元 甲○○犯三人以上共同詐欺取財罪，處有期徒刑壹年。  4 丙○○ 詐騙集團成員於108年6月初某日起，透過通訊軟體向丙○○佯稱推薦永盛國際投資平臺進行投資。待丙○○加入該平臺後，即指示丙○○匯款儲值，致其陷於錯誤，而於108年6月9日22時4分許匯款6,000元、108年6月13日21時33分許匯款9,000元、22時7分許匯款2萬1,000元至甲帳戶。總計3萬6,000元。 無資料 甲○○犯三人以上共同詐欺取財罪，處有期徒刑壹年壹月。  5 己○○ 詐騙集團成員於108年7月25日17時許起，撥打電話向己○○佯稱永盛國際公司客服人員，並指示己○○匯款，致己○○陷於錯誤，而於108年7月25日20時3分許匯款5,000元、108年7月26日16時57分許匯款3萬元、108年7月27日21時7分許匯款2萬元、108年7月29日14時56分許匯款9萬元、108年8月6日15時26分許匯款10萬元、15時28分許匯款5萬元、108年8月7日11時52分許匯款24萬元至甲帳戶。總計53萬5,000元。 【108年7月25日21時18分6秒匯回予己○○6,927元。108年7月28日23時21分55秒匯回予己○○13,326元】 ㈠108年7月27日23 　時08分29秒 　20,005元 ㈡108年7月27日23 　時9分18秒 　20,005元 ㈢108年7月27日23 　時10分8秒 　20,005元 ㈣108年7月29日22 　時11分8秒 　20,005元 ㈤108年7月29日22 　時11分56秒 　20,005元 ㈥108年7月29日22 　時12分45秒 　20,005元 ㈦108年7月29日22 　時13分34秒 　20,005元 ㈧108年7月29日22 　時14分24秒 　20,005元 ㈨108年8月7日5時 　48分50秒 　30,000元 ㈩108年8月7日5時 　49分20秒 　30,000元 108年8月7日5時 　49分54秒 　30,000元 108年8月7日5時 　50分27秒 　30,000元 108年8月7日5時 　51分01秒 　30,000元 甲○○犯三人以上共同詐欺取財罪，處有期徒刑壹年壹月。  6 高○○ 詐騙集團成員於108年8月初某時，在「CHEERS乾杯交友網站」與高○○結識，自108年8月8日起，對高○○佯稱可進行小額投資，致高○○陷於錯誤，依指示匯款3,300元、2萬6,700元、5萬元、5,398元及3萬元至指定帳戶。其中3,300元於108年8月8日20時許匯至丙帳戶內。 ㈠108年8月9日22 　時4分35秒 　20,000元 ㈡108年8月9日22 　時5分14秒 　20,000元 ㈢108年8月9日22 　時5分52秒 　20,000元 ㈣108年8月9日22 　時6分43秒 　2,000元 甲○○犯三人以上共同詐欺取財罪，處有期徒刑壹年。 庚○○犯三人以上共同詐欺取財罪，處有期徒刑壹年壹月。  7 黃○○ 詐騙集團成員於108年8月7日某時，在交友軟體「SAY Hi」與黃○○結識，「林子欣」即對黃○○佯稱可投資比特幣，致其陷於錯誤，而依指示至永盛國際網站（wei.langhua.in)投資比特幣，並匯款1萬元、1萬5,000元至該網站指定金融帳戶，嗣後該網站客服人員再以操作不當需繳納保證金6萬元方能解除凍結為由，要求黃○○再匯款，致黃○○再匯款6萬元至該網站指定帳戶。其中1萬元於108年8月9日15時52分許匯至丙帳戶內。  甲○○犯三人以上共同詐欺取財罪，處有期徒刑壹年。 庚○○犯三人以上共同詐欺取財罪，處有期徒刑壹年貳月。 

附件：
編號 卷宗名稱       代號   1 南市警三偵字第1080406084號卷       警1卷   2 南市警三偵字第1080496872號卷       警2卷   3 南市警三偵字第1080524739號卷       警3卷   4 南市警學偵字第1080422219號卷       警4卷   5 臺灣臺南地方檢察署108年度偵字第18293號卷       偵1卷   6 臺灣臺南地方檢察署109年度偵字第3264號卷       偵2卷   7 臺灣臺南地方檢察署108年度偵字第18213號卷       偵3卷   8 臺灣臺南地方檢察署108年度營偵字第2044號卷       偵4卷   9 臺灣臺南地方法院108年度金訴字第295號卷       原審295卷   10 臺灣臺南地方法院109年度訴字第335號卷       原審335卷